臺灣臺中地方法院刑事判決　　　　　　　　　　　九十三年度豐簡上字第二一四號
　　上　訴　人　臺灣臺中地方法院檢察署檢察官
　　被　　　告　甲○○
右上訴人因被告竊盜案件，不服本院豐原簡易庭九十三年度豐簡字第一五０號中華民
國九十三年三月二十二日第一審簡易判決（聲請案號：臺灣臺中地方法院檢察署九十
三年度偵字第一五六０號），提起上訴，及移
七號），本院管轄之合議庭逕為第一審判決如左：
    主  文
原判決撤銷。
本件公訴不受理。
    理  由
一、聲請簡易判決處刑意旨略以：被告甲○○於民國九十二年十二月二十三日十七時
    三十分許，在臺中縣東勢鎮豐原客運站前，利用自備鑰匙（未扣案），竊取乙○
    ○所有車牌號碼ＩＧＨ─六三五號重型機車（應係ＩＧＵ─六三五號之誤繕）得
    手，因認被告涉犯刑法第三百二十條第一項竊盜罪嫌。
二、按同一案件繫屬於有管轄權之數法院者，由繫屬在先之法院審判之；案件有依刑
    事訴訟法第八條之規定不得為審判者，應諭知不受理之判決，此觀刑事訴訟法第
    八條、第三百零三條第七款分別定有明文。
三、經查，被告對於聲請簡易判決處刑書所載指其有竊取重型機車之犯行坦承無誤，
    核與同案被告林俊明（業經原審判處其收受贓物處拘役三十日，得易科罰金確定
    ）、譚森松於警、偵訊時供述、證述情節相符，復有車輛竊盜資料個別查詢報表
    ─查詢認可資料、警員職務報告書及查獲車輛照片二幀附卷可稽，足見其自白竊
    取該機車之犯行係與事實相符，而經臺灣臺中地方法院檢察署（下簡稱臺中地檢
    署）檢察官於九十三年一月三十日以其涉犯竊盜罪嫌聲請簡易判決處刑，並於九
    十三年三月一日繫屬於本院豐原簡易庭，有臺中地檢署九十三年三月一日中檢守
    愛九三偵一五六０字第一四三四二號函文上有本院收文日期章戳可明。惟被告另
    於九十三年一月十八日下午十一時三十分許，因在苗栗縣卓蘭鎮○○路三號前，
    竊取謝木森所有農用車輛（原車牌號碼ＭＪ─０七０五號，已報繳車牌）得手後
    供己使用之行為，經臺灣苗栗地方法院檢察署（下簡稱苗栗地檢署）檢察官以其
    涉犯竊盜罪嫌，於九十三年二月十七日以九十三年度偵字第四四０號聲請簡易判
    決處刑，於同年二月二十五日繫屬於臺灣苗栗地方法院，有苗栗地檢署聲請簡易
    判決處刑書乙份及九十三年二月二十五日苗檢惠讓字九十三偵四四０字第０二九
    一九號函文（其上載明苗栗地院收文章戳日期為九十三年二月二十五日）乙紙附
    卷可參。觀被告於本案與該案均屬竊取交通工具，且時間相近，犯罪手段相同，
    被告於本院行準備程序及審理時復均供稱：伊都是因為身上沒有錢又沒有車，要
    回和平鄉山上去種田，才會偷車以為代步之交通工具等語（參本院卷第八八頁、
    第一一一頁筆錄），顯見其係基於概括犯意反覆為竊盜交通工具行為，而具有連
    續犯之裁判上一罪關係，基於審判不可分法理，本案自應由繫屬在先之苗栗地方
    法院審判之，方符規定。詎檢察官未審酌及此，遽向本院豐原簡易庭聲請簡易判
    決處刑，顯然違反上開一事不再理原則。原審亦疏未注意及此，逕對被告論罪科
    刑，自有未合；檢察官上訴意旨請求將被告另於九十二年十二月十四日十六時許
    ，在雲林縣古坑鄉○○路東河大廟前，竊取楊國樑所有車牌號碼Ｃ六─八０九０
    號自用小貨車竊盜行為併案審理為實體判決，雖無理由，惟原判決既有上述可議
    之處，即屬無可維持，應由本院將原判決撤銷改判，並依刑事訴訟法第三百零三
    條第七款、第三百零七條規定，為被告不受理判決之諭知，並得不經言詞辯論為
    之。
四、本案既為不受理判決之諭知，臺中地檢署九十三年度偵字第三二六七號案件移送
    併辦部分，即與前揭部分無連續犯之裁判上一罪關係，本院自屬無從併予審理，
    應退回原檢察署檢察官另行依法處理。
五、按檢察官聲請以簡易判決處刑之案件，經法院認為有第四百五十一條之一第四項
    但書之情形者，應適用通常訴訟程序審判之，刑事訴訟法第四百五十二條定有明
    文；且對於簡易判決之上訴，準用刑事訴訟法第三編第一章及第二章之規定，管
    轄第二審之地方法院合議庭受理簡易判決上訴案件，應依通常程序審理。其認案
    件有刑事訴訟法第四百五十二條之情形者，應撤銷原判決，逕依通常程序為第一
    審判決，法院辦理刑事訴訟簡易程序案件應行注意事項第十四項亦有規定。查本
    案認定應為不受理判決之諭知，已如前述，已有刑事訴訟法第四百五十一條之一
    第四項但書第三款之情形，依前揭法律規定，原審乃屬誤用簡易處刑程序，應由
    本院合議庭逕依通常程序審理後，而為第一審之判決，檢察官如不服本判決，仍
    得於法定上訴期間內，向管轄之第二審法院提起上訴，附此敘明。
據上論斷，應依刑事訴訟法第四百五十五條之一第一項、第三項、第四百五十二條、
第四百五十一條之一第四項但書第三款、第三百六十九條第一項前段、第三百六十四
條、第三百零三條第七款、第三百零七條，判決如主文。
中      華      民      國      九十三      年      十      月  二十二  日
                                  審判長法  官  張靜琪
                                        法  官  王鏗普
                                        法  官  賴妙雲
右正本證明與原本無異。
如不服本判決，應於送達後十日內向本院提出上訴狀 （須附繕本） ，上訴於台灣高等
法院台中分院。
                                        書記官
中      華      民      國      九十三      年      十      月  二十二  日
